臺灣新竹地方法院刑事判決
110年度易字第294號
公  訴  人  臺灣新竹地方檢察署檢察官
被      告  陳韻如


上列被告因詐欺案件，經檢察官提起公訴（109年度偵字第12460
號），於本院準備程序進行中，被告就被訴事實為有罪之陳述，
經合議庭裁定由受命法官獨任進行簡式審判程序，判決如下：
    主      文
陳韻如犯詐欺取財罪，處拘役參拾伍日，如易科罰金，以新臺幣
壹仟元折算壹日。未扣案之犯罪所得新臺幣伍仟伍佰元沒收，於
全部或一部不能沒收或不宜執行沒收時，追徵其價額。
    事實及理由
一、本件犯罪事實及證據，起訴書犯罪事實欄一第12行應補充更
    正為「…，當面交付500元予陳韻如。嗣因陳韻如遲未將手機
    遊戲『戀舞』之帳號及密碼交予陳彥融，陳彥融發覺受騙，並
    報警處理，始循線查獲上情。」；證據部分應補充「偵查報
    告、內政部警政署反詐騙諮詢專線紀錄表、帳戶個資檢視列
    印資料、新竹市警察局第二分局文華派出所受理詐騙帳戶通
    報警示簡便格式表、金融機構聯防機制通報單、郵局帳號00
    000000000000號之開戶資料及歷史交易清單、新竹市警察局
    第二分局文華派出所受刑事案件報案三聯單、證人鄭景薰之
    郵政存簿儲金簿及提款卡之照片及被告陳韻如於本院準備程
    序及簡式審判程序時之自白（見偵查卷第5頁、第12頁至第1
    5頁、第25頁、第28至第30頁、第45頁，本院卷第48頁至第4
    9頁、第52頁至第53頁）」外，餘均引用檢察官起訴書之記
    載（如附件）。
二、論罪科刑
  ㈠核被告陳韻如所為，係犯刑法第339條第1項之詐欺取財罪。
    被告利用不知情之友人即證人鄭景薰遂行本件詐欺取財犯行
    ，為間接正犯。
  ㈡爰以行為人之責任為基礎，審酌被告不思以正當方法獲取金
    錢，僅因缺錢花用，竟施詐術使告訴人陷於錯誤，而取得上
    開財物，其濫用告訴人對被告之信賴，漠視法紀且不尊重他
    人財產權，實值非難；惟被告犯後坦承犯行，犯後態度尚可
    ，兼衡其自述國中畢業之智識程度、目前在加油站工作，月
    薪新臺幣（下同）2萬3,000元，與家人同住之生活狀況（見
    本院卷第53頁），迄今未積極與告訴人洽談和解等一切情狀
    ，量處如主文所示之刑，並諭知易科罰金之折算標準，以資
    懲儆。
三、沒收：按犯罪所得，屬於犯罪行為人者，沒收之；前二項之
    沒收，於全部或一部不能沒收或不宜執行沒收時，追徵其價
    額；刑法第38條之1第1項前段、第3項分別定有明文。經查
    ，本案被告為上開詐欺取財犯行，詐得5,500元，為被告之
    犯罪所得，應依刑法第38條之1第1項、第3項規定宣告沒收
    之，並於全部或一部不能沒收或不宜執行沒收時，追徵其價
    額。至「追徵」為沒收不能或不宜時之替代措施，性質上為
    檢察官之執行方法，將舊制之追徵、抵償、追繳等方法統一
    稱為「追徵」，此不僅包括沒收原物為金錢以外之其他財物
    而不能或不宜沒收時，亦包括沒收原物為金錢而不能或不宜
    沒收時，均得宣告以追徵方法替代，至於實際執行上究應如
    何以金錢繳納或金錢以外之其他財產抵充，則由檢察官依具
    體情況執行之，附此敘明。
據上論斷，應依刑事訴訟法第273條之1第1項、第299 條第1項前
段、第310條之2、第454條第2項，判決如主文。
本案經檢察官洪期榮提起公訴，檢察官孫立婷到庭執行職務。
中　　華　　民　　國　 110　　年　　9　　月　　17　　日
                   刑事第五庭  法  官  華澹寧
以上正本證明與原本無異。　　　　　　　　　 
如不服本判決應於收受本判決後20日內向本院提出上訴書狀，上
訴書狀應敘述具體理由。上訴書狀未敘述上訴理由者，應於上訴
期間屆滿後20日內補提理由書狀於本院（均須按他造當事人之人
數附繕本）「切勿逕送上級法院」。
中　　華　　民　　國　 110　　年　　9　　月　　17　　日
                               書記官  吳羽君
附錄本案論罪科刑法條：
刑法第339條第1項
意圖為自己或第三人不法之所有，以詐術使人將本人或第三人之
物交付者，處5 年以下有期徒刑、拘役或科或併科50萬元以下罰
金。
（附件）
臺灣新竹地方檢察署檢察官起訴書
                                    109年度偵字第12460號
    被      告  陳韻如  
上列被告因詐欺案件，業經偵查終結，認應提起公訴，茲將犯罪
事實及證據並所犯法條分敘如下：
        犯罪事實
一、陳韻如與陳彥融係網路上結識之朋友。陳韻如明知自己無出
    賣手機遊戲「戀舞」上帳號之真意，竟意圖為自己不法之所
    有，基於詐欺取財之犯意，於民國109年6月25日，在不詳地
    點，使用通訊軟體LINE，向陳彥融誆稱：願以新臺幣（下同
    ）5,500元之價格，出賣上開網路遊戲帳號予陳彥融等語，
    致陳彥融陷於錯誤，於109年6月25日晚間7時19分許、109年
    7月10日晚間7時27分許，分別匯款2,500元2次，合計匯款5,
    000元至陳韻如指定之鄭景薰（所涉詐欺罪嫌，另為不起訴
    處分）名下中華郵政股份有限公司（下稱郵局）帳號000000
    00000000號帳戶，由鄭景薰領出後交予陳韻如，陳彥融並於
    109年7月2日晚間7時許，在新竹市○○區○○○路000號之萊爾富
    便利商店內，當面交付500元予陳韻如。
二、案經陳彥融訴由新竹市警察局第三分局報告偵辦。
        證據並所犯法條
一、證據清單及待證事實：
編號 證據名稱 待證事實 1 被告陳韻如於警詢時及偵查中之供述。 被告坦承出賣上開遊戲帳戶予告訴人陳彥融之事實，惟矢口否認上揭犯行，其於警詢時辯稱：同案被告即證人鄭景薰跟我說錢沒入帳，所有我沒有把帳號、密碼給告訴人等語，於偵查中辯稱：我有把帳號、密碼給告訴人，但我忘了什麼時候給的等語，然被告無法具體說明交付帳號、密碼之時間及方式，其所辯顯係臨訟卸飾之詞不足採信。 2 告訴人於警詢時及偵查中之指述。 告訴人遭被告以上開方式詐騙而為上開匯款及交付現金，且迄110年2月3日止，未收到被告以任何方式告知上開遊戲帳戶之帳號、密碼等事實。 3 證人鄭景薰於警詢時及偵查中之指述。 證人鄭景薰於收到上開匯款後，當日即領出現金交予被告之事實。 4 上開郵局帳戶交易明細1份。 上開郵局帳戶於109年6月25日晚間7時19分許、109年7月10日晚間7時27分許有2,500元2次，合計5,000元之金額匯入之事實。 5 證人鄭景薰與被告之通訊軟體LINE對話紀錄1份、對話紀綠光碟1片。 被告於109年6月25日、109年7月10日透過通訊軟體LINE，請證人鄭景薰幫忙領款之事實。 
二、核被告所為，係犯刑法第339條第1項之詐欺取財罪嫌。
三、依刑事訴訟法第251條第1項提起公訴。
    此  致
臺灣新竹地方法院
中    華    民    國   110    年    2     月    18    日
                              檢  察  官    洪期榮
本件證明與原本無異
中　　華　　民　　國　 110　　年　　3 　　月　　5 　　日
　　　　　　　　　　　　　　　書　記　官   嚴瑜道